最高法院刑事判決            一○○年度台上字第四一五○號
上  訴  人  徐佳雄
上列上訴人因違反毒品危害防制條例案件，不服台灣高等法院中
華民國一○○年五月十日第二審判決（一○○年度上訴字第七○
四號，起訴案號：台灣基隆地方法院檢察署九十九年度偵字第三
二九一號，追加起訴案號：九十九年度偵字第三八○四、四七九
六、四八○一、四九五六號），提起上訴，本院判決如下：
    主  文
上訴駁回。
    理  由
一、關於原判決附表壹編號一（即販賣第一級毒品予楊全節）部
    分：
按刑事訴訟法第三百七十七條規定，上訴於第三審法院，非以判
決違背法令為理由，不得為之。是提起第三審上訴，應以原判決
違背法令為理由，係屬法定要件。如果上訴理由書狀並未依據卷
內訴訟資料，具體指摘原判決不適用何種法則或如何適用不當，
或所指摘原判決違法情事，顯與法律規定得為第三審上訴理由之
違法情形，不相適合時，均應認其上訴為不合法律上之程式，予
以駁回。本件原判決維持第一審論處上訴人徐佳雄販賣第一級毒
品予楊全節部分罪刑之判決（累犯，處有期徒刑十五年一月），
駁回其在第二審之此部分上訴，係依據上訴人之自白、證人楊全
節之證詞、行動電話門號0000000000號通聯調閱查詢
單、門號0000000000號通訊監察譯文、扣案夾鏈袋、
易利信廠牌Ｔ七○○型行動電話、電子磅秤、分裝袋、分裝杓及
葡萄糖等證據資料，為綜合判斷，已詳敘所憑之證據及認定之理
由。所為論斷，俱有卷存證據資料可資覆按，從形式上觀察，並
無採證或認定事實違背經驗法則或論理法則，或其他違背法令之
情形。上訴意旨泛指證人楊全節已證述並無向上訴人購買第一級
毒品海洛因云云（按證人於作證時坦認向上訴人購買毒品，見原
審卷第九十頁），原審仍憑以論處上訴人成立犯罪，有判決不載
理由或所載理由矛盾云云。係就原判決已明白論斷之事項，重為
事實上之爭執，或非依據卷內資料而為指摘，難認係適法之第三
審上訴理由，其關於此部分上訴不合法律上之程式，應予駁回。
二、關於原判決附表壹編號二至六十一（販賣第一級毒品）、附
    表貳（轉讓第一級毒品）部分：
按第三審上訴書狀，應敘述上訴之理由，其未敘述者，得於提起
上訴後十日內補提理由書於原審法院，已逾上述期間，而於第三
審法院未判決前仍未提出上訴理由書狀者，第三審法院應以判決
駁回之，刑事訴訟法第三百八十二條第一項、第三百九十五條後
段規定甚明。上訴人不服原判決附表壹編號二至六十一（販賣第
一級毒品）、附表貳（轉讓第一級毒品）共六十一罪部分，於民
國一○○年五月三十日提起上訴，並未敘述理由，迄今逾期已久
，於本院未判決前仍未提出，依上開規定，此部分上訴自非合法
，應予駁回。
據上論結，應依刑事訴訟法第三百九十五條，判決如主文。
中    華    民    國  一○○  年    七    月  二十八  日
                      最高法院刑事第十二庭
                          審判長法官  黃  正  興  
                                法官  林  秀  夫  
                                法官  許  錦  印  
                                法官  林  瑞  斌  
                                法官  謝  靜  恒  
本件正本證明與原本無異
                                      書  記  官  
中    華    民    國  一○○  年    八    月    四    日
                                                      Q